【裁判字號】    99,簡上,15
【裁判日期】    990610
【裁判案由】    傷害等
【裁判全文】
臺灣高雄地方法院刑事判決              99年度簡上字第15號
上  訴  人
即  被  告  丙○○
上列上訴人即被告因傷害等案件，不服本院高雄簡易庭中華民國
98年11月30日98年度審簡字第6355號第一審簡易判決（聲請簡易
判決處刑書案號：98年度偵字第29144 號），提起上訴，本院管
轄之第二審合議庭判決如下：
    主  文
上訴駁回。
丙○○緩刑年。
    事實及理由
一、本案經本院審理結果，認第一審判決認事、用法及量刑均無
    不當，應予維持，並引用第一審判決書記載之事實、證據及
    理由（如附件，含聲請簡易判決處刑書）。
二、本件上訴人即被告丙○○固未於審理期日到庭，然依其前於
    本院行準備程序時即不否認有起訴意旨所指之傷害與恐嚇犯
    行，並陳述其與告訴人甲○○間感情失和後屢屢發生爭吵及
    肢體衝突之情況。經核，第一審簡易判決認事用法及量刑均
    無不當，業如前述，是被告之上訴為無理由，應予駁回。而
    被告前未曾因故意犯罪受有期徒刑以上刑之宣告，有臺灣高
    等法院被告前案紀錄表1 紙附卷可稽（詳本院卷第13頁），
    其因與告訴人交往後感情失和履生爭執，憤恨難平而一時失
    慮致罹刑典，嗣被告即上訴人與告訴人於本院行準備程序時
    ，均已表達願意放下過去，無條件原諒彼此之旨，有本院準
    備程序筆錄附卷可按（詳本院卷第66至67頁），本院綜合上
    開各情，認被告經此偵審程序後，應知所警惕，信無再犯之
    虞，故認對其所宣告之刑，以暫不執行為適當，爰併諭知緩
    刑3 年，以啟自新。
三、被告即上訴人業經合法傳喚，有送達證書附卷可稽（詳本院
    卷第70頁），且其並未在監在押，亦有臺灣高等法院被告前
    案紀錄表附卷可稽（詳本院卷第13頁），此外亦查無可不到
    庭之正當理由，則本院自得不待其陳述，逕行判決，併予敘
    明。
據上論斷，應依刑事訴訟法第455 條之1 第1 項、第3 項、第
368 條、第373 條、第371 條，刑法第277 條第1 項、第305 條
、第41條第1 項前段、第51條第6 款、第74條第1 項第1 款，刑
法施行法第1條之1第1項、第2項前段，判決如主文。
本案經檢察官乙○○到庭執行職務。
中    華    民    國    99    年    6     月    10    日
                  刑事第十四庭  審判長法  官  陳銘珠
                                      法  官  林揚奇
                                      法  官  張凱鑫
上正本證明與原本無誤。
本判決不得上訴。
中    華    民    國    99    年    6     月    10    日
                                      書記官  董明惠
附錄本案論罪科刑法條全文
中華民國刑法
第277條（普通傷害罪）
傷害人之身體或健康者，處3 年以下有期徒刑、拘役或1 千元以
下罰金。
犯前項之罪因而致人於死者，處無期徒刑或7 年以上有期徒刑；
致重傷者，處3 年以上10年以下有期徒刑。
第305 條（恐嚇危害安全罪）
以加害生命、身體、自由、名譽、財產之事，恐嚇他人致生危害
於安全者，處2 年以下有期徒刑、拘役或3 百元以下罰金。
附件：
(一)臺灣高雄地方法院98年度審簡字第6355號刑事簡易判決
(二)臺灣高雄地方法院檢察署檢察官
  98年度偵字第29144 號聲請簡易判決處刑書

司法院資訊處製作；財團法人民間司法改革基金會備份。
